【裁判字號】    98,交聲,3497
【裁判日期】    981231
【裁判案由】    違反道路交通管理處罰條例聲明異議
【裁判全文】
臺灣桃園地方法院交通事件裁定        98年度交聲字第3497號
原處分機關  交通部公路總局新竹區監理所中壢監理站
異  議  人
即受處分人  甲○
上列異議人因違反道路交通管理處罰條例案件，不服交通部公路
總局新竹區監理所中壢監理站中華民國98年11月18日壢監裁字第
裁53-DG0000000號違反道路交通管理事件裁決書所為之處分，聲
明異議，本院裁定如下：
    主  文
異議駁回。
    理  由
一、原處分意旨略以：異議人即受處分人甲○於民國98年5月9日
    中午12時6分許，騎乘車號TYH-047號輕型機車，行經桃園縣
    龍潭鄉○○路與雙連街口，有行經燈光號誌管制之交岔路口
    闖紅燈情事，為桃園縣政府警察局交通隊龍潭小隊員警逕行
    舉發，並填製桃園縣政府警察局桃警局交字第DG0000000 號
    舉發違反道路交通管理事件通知單，限於同年8月9日前向原
    處分機關交通部公路總局新竹區監理所中壢監理站到案陳述
    ，惟異議人未於期限內提出陳述或繳納罰鍰，遂經原處分機
    關於98年11月18日以壢監裁字第裁53-DG0000000號裁決書，
    認異議人違反道路交通管理處罰條例第53條第1 項，處異議
    人罰鍰新臺幣（下同）4,500元，並依同條例第63條第1項第
    3款規定，計違規點數3點等語。
二、聲明異議意旨略以：異議人未收舉發通知書之事，是以無法
    於98年8月9日到案陳述，為此，爰依法聲明異議。
三、按汽車駕駛人，行經有燈光號誌管制之交岔路口闖紅燈者，
    處1,800元以上5,400元以下罰鍰；汽車駕駛人之行為經以科
    學儀器取得證據資料證明其行為違規，當場不能或不宜攔截
    製單舉發者，得逕行舉發，道路交通管理處罰條例第53條第
    1項、第7條之2 第1項第7款定有明文。復按送達於應受送達
    人之住居所、事務所或營業所為之；於應送達之處所不獲會
    晤應受送達人時，得將文書付與有辦別事理能力之同居人、
    受僱人或應送達處所之接收郵件人員；送達，不能依前2 條
    規定為之者，得將文書寄存送達地之地方自治或警察機關，
    並作送達通知書2份，1份黏貼於應受送達人住居所、事務所
    、營業所或其就業處所門首，另1 份交由鄰居轉交或置於該
    送達處所信箱或其他適當位置，以為送達；前項情形，由郵
    政機關為送達者，得將文書寄存於送達地之郵政機關；寄存
    機關自收受寄存文書之日起，應保存3 個月，此為行政程序
    法第72條第1項前段、第73條第1項、第74條所明定。另按處
    理違反道路交通管理事件，有關文書送達之程序，依行政程
    序法之規定，違反道路交通管理事件統一裁罰基準及處理細
    則第5條亦訂有明文。
四、經查：本件異議人於98年5月9日中午12時6 分許，騎乘車號
    TYH-047 號輕型機車，行經桃園縣龍潭鄉○○路與雙連街口
    ，確有行經燈光號誌管制之交岔路口闖紅燈之情事，經舉發
    員警依違反道路交通管理處罰條例第53條第1 項之規定掣單
    逕行舉發等情，為異議人所不爭執，復有舉發照片3 張在卷
    可稽，是堪認異議人本件違規情事存在。又者，本件舉發通
    知單經桃園縣政府警察局以掛號郵務送達（掛號號碼：0000
    0000000000000000號），寄至異議人車籍址亦即住所地「桃
    園縣龍潭鄉○○路42之3 號」，嗣因郵務人員未會晤異議人
    本人，亦無受領文書之同居人、受僱人或應送達處所之接收
    郵件人員，遂於98年7月7日將該舉發通知單寄存於烏林郵局
    ，並作送達通知書2 份，1份黏貼於前開送達處所門首，另1
    份置於該受送達處所信箱或其他適當位置，以為送達乙節，
    亦有桃園縣政府警察局交通隊送達證書1 紙附卷足憑，且據
    中華郵政股份有限公司中壢郵局於98年12月14日以營字第09
    81101198號函覆明確，堪信確已合法通知與異議人無訛。準
    此，異議人於本件違規行為經警逕行舉發後，舉發機關已依
    相關之送達規定，將舉發通知單合法送達與異議人，該送達
    程序自屬合法，是本件舉發通知單既已依法定程序完成寄存
    送達，該文書即應於送達後之98年7月8日起發生效力，要屬
    明確。從而，異議人辯稱未收受本件舉發通知單云云，顯然
    無據，不足以採。
五、綜上所述，異議人確有於上述時地駕駛輕型機車，行經燈光
    號誌管制之交岔路口闖紅燈者之違規行為，其嗣後未依期限
    至應到案處所陳述意見或於限期內自動繳納罰鍰，原處分機
    關乃於應到案期限60日後，依違反道路交通管理事件統一裁
    罰基準及處理細則規定裁決異議人罰鍰4,500 元，自屬有據
    。是異議人本件聲明異議，為無理由，應予駁回。
據上論斷，應依道路交通管理處罰條例第87條第2 項，道路交通
案件處理辦法第19條，裁定如主文。
中    華    民    國    98    年    12    月    31    日
                  交通法庭      法  官  黃翊哲
以上正本證明與原本無異。
如不服本裁定，應於裁定送達後5 日內，以書狀敘述理由（須附
繕本），向本院提出抗告。
                                書記官  高文靜
中    華    民    國    98    年    12    月    31    日

司法院資訊處製作；財團法人民間司法改革基金會備份。
